臺灣臺北地方法院刑事判決　　　　　　　94年度訴字第1330號
　　公　訴　人　臺灣臺北地方法院檢察署檢察官
　　被　　　告　甲○○
上列被告因違反毒品危害防制條例案件，經檢察官提起公訴（九
十四年度毒偵字第二三一九號）及移送併辦（九十四年度毒偵字
第二九三四號、第三一九五號、九十五年度毒偵字第五七九號、
第一九一九號），嗣因被告就被訴事實為有罪之陳述，經本院告
知簡式審判程序意旨，並聽取公訴人及被告之意見後，本院合議
庭裁定由受命法官獨任依簡式審判程序審理，茲判決如下：
    主    文
甲○○連續施用第一級毒品，累犯，處有期徒刑壹年貳月。扣案
如附表(一)編號2.4.8.附表(二)編號1.附表(三)編號1.附表(四)編號2.所
示之物沒收銷燬之。扣案如附表(一)編號1.5.7.、附表(二)編號4.至
10.、附表(三)編號3.4.所示之物沒收。又連續施用第二級毒品，累
犯，處有期徒刑壹年。扣案如附表(一)編號3.9.附表(二)編號2.3.附
表(三)編號2.附表(四)編號1.所示之物沒收銷燬之。扣案如附表(一)編
號1.6.7.附表(二)編號4.至10.附表(三)編號3.4.附表(四)編號3.4.所示
之物沒收。應執行有期徒刑貳年。扣案如附表(一)編號2.3.4.8.9.
附表(二)編號1.2.3.附表(三)編號1.2.附表(四)編號1.2.所示之物沒收
銷燬之。扣案如附表(一)編號1.5.6.7.附表(二)編號4.至10.附表(三)編
號3.4.附表(四)編號3.4.所示之物沒收。
    犯罪事實
一、甲○○前於民國九十四年一月間，因施用毒品，經臺灣板橋
    地方法院（下稱板橋地院）裁定觀察勒戒，復因無繼續施用
    頃向，乃由檢察官為不起訴處分。再於九十四年五月間，因
    施用毒品，經板橋地院於九十四年六月二十九日以九十四年
    度簡字第二六一八號判處有期徒刑四月確定，並於九十四年
    八月二十六日易科罰金執行完畢。
二、甲○○基於施用第一級毒品海洛因（下稱海洛因）及第二級
    毒品安非他命（下稱安非他命）之各別概括犯意，分別於九
    十四年八月九日、同年八月三十日、同年九月二十七日、九
    十五年一月十四日、九十五年六月二十二日在其位於臺北市
    信義區○○路○段三十九巷二十一號一樓之住處，多次分別
    施用海洛因及安非他命，嗣經警分別查獲，並採集其尿液送
    驗均發現有安非他命類陽性及鴉片類陽性反應，而知上情。
    並扣得如附表所示之物。
三、案經臺北縣政府警察局移送臺灣臺北地方法院檢察署（下稱
    臺北地檢署）檢察官偵查起訴及移送併辦。
    理    由
壹、程序方面：
    按本件被告所犯係死刑、無期徒刑、最輕本刑為三年以上有
    期徒刑以外之罪，其於準備程序就前揭被訴事實為有罪之陳
    述，經本院告知簡式審判程序之旨，並聽取其與公訴人之意
    見後，本院認無不得或不宜改依簡式審判程序進行之處，爰
    依刑事訴訟法第二百七十三條之一第一項、第二百八十四條
    之一，裁定本件由受命法官獨任進行簡式審判程序，合先敘
    明。
貳、實體方面：
一、證據之認定：
    上述犯罪事實二之部分，被告於上述時地為警查獲，經警採
    集其尿液送驗後發現分別有安非他命類陽性反應及鴉片類陽
    性反應，此有臺灣檢驗科技股份有限公司出具之濫用藥物尿
    液檢驗報告在卷足憑（本案部分：九十四年毒偵字第二三一
    九號偵查卷第五十頁；併辦部分：九十四年度毒偵字第三
    一九五號偵查卷第三十一頁、本院卷、本院卷、九十
    五年度毒偵字第一九一九號偵查卷第十頁參照），復有扣案
    如附表所示之毒品，及供被告施用毒品所用之物足資佐證。
    而被告為警查獲時所持有如附表所示之白色粉末，經送法務
    部調查局以化學呈色法及氣相層析質譜分析法檢驗，結果檢
    出海洛因成分無訛，有該局九十四年十月二十日出具之調科
    壹字第０二０００七四四一號、九十四年十一月十六日出具
    之調科壹字第０二０００七五０三號、九十五年二月十七日
    出具之調科壹字第０二０００七六九一號、九十五年三月二
    十三日調科壹字第０二０００七七九五號鑑定通知書附卷可
    稽（本院卷、本院併辦1.卷參照）；又被告為警查獲所持有
    如附表所示結晶顆粒，經送臺灣檢驗科技股份有限公司、內
    政部警政署刑事警察局、憲兵司令部刑事鑑識中心、臺北市
    政府警察局檢驗，結果檢出甲基安非他命陽性成分無訛，此
    有九十四年八月二十五日所出具之報告書、九十四年九月十
    六日鑑定書、九十四年十二月二十三日之安鑑字第０二八
    三九號鑑驗通知書、九十五年六月二十六日北市鑑毒字第二
    四五號在卷足參（本案部分：九十四年度毒偵字第二三一九
    號偵查卷五十二頁、併辦部分：本院併辦1.卷、本院卷
    、本院卷參照），又被告亦對上開犯罪事實於本院審理時
    供承不諱（本院九十六年三月十三日審判筆錄參照），是依
    上開補強證據已足資擔保被告於本院審理中就前開犯罪事實
    所為之任意性自白具有相當程度之真實性，而得使本院確信
    被告前述自白之犯罪事實確屬真實，從而依刑事訴訟法第一
    五六條第一項「被告之自白，非出於強暴、脅迫、利誘、詐
    欺、疲勞訊問、違法羈押或其他不正之方法，且與事實相符
    者，得為證據。」及同條第二項「被告之自白，不得作為有
    罪判決之唯一證據，仍應調查其他必要之證據，以察其是否
    與事實相符。」規定，本院自得依被告前述自白及各該補強
    證據認定被告確有為前述犯行，本件事證明確，被告犯行堪
    以認定。
二、論罪科刑之法律適用：
  (一)按刑法部分條文業於九十四年一月七日修正，九十四年二月
    二日公布，於被告行為後之九十五年七月一日施行，現行刑
    法第二條第一項規定：「行為後法律有變更者，適用行為時
    之法律，但行為後之法律有利於行為人者，適用最有利於行
    為人之法律。」，上開規定乃與刑法第一條罪刑法定主義契
    合，而貫徹法律禁止溯及既往原則，係規範行為後法律變更
    所生新舊法律比較適用之準據法，是刑法第二條本身雖經修
    正，但刑法第二條既屬適用法律之準據法，本身尚無比較新
    舊法之問題，應一律適用裁判時之現行刑法第二條規定以決
    定適用之刑罰法律，先予辨明。又本次刑法修正之比較新舊
    法，應就罪刑有關之共犯、未遂犯、想像競合犯、牽連犯、
    連續犯、結合犯、以及累犯加重、自首減輕暨其他法定加減
    原因（如身分加減）與加減例等一切情形，綜其全部罪刑之
    結果而為比較，最高法院九十五年五月二十三日九十五年度
    第八次刑庭會議決議可資參照。經查：
  1.刑法第五十六條連續犯之規定，業經修正刪除，此刪除雖非
    犯罪構成要件之變更，但顯已影響行為人刑罰之法律效果，
    自屬法律有變更，應依新法第二條第一項規定為新舊法之比
    較（最高法院九十五年第八次刑事庭會議決議參照）。新法
    修正施行後，被告先後數次詐欺取財之行為，即須分論併罰
    ，是比較新舊法之結果，應適用較有利於被告之行為時法律
    即修正前之刑法第五十六條規定，論以連續犯。
  2.修正後刑法第五十一條第五款將數罪併罰之有期徒刑，合併
    應執行之刑期最高度提高為三十年，顯較修正前刑法第五十
    一條第五款規定之二十年不利於被告，故應適用修正前刑法
    第五十一條第五款之規定。
  3.刑法第二條第一項之規定，係規範行為後「法律變更」所生
    新舊法比較適用之準據法，故被告行為後刑法條文之修正，
    對於被告無有利或不利之情形者，即無適用修正後刑法第二
    條第一項之規定比較新舊法適用之問題 (最高法院九十五年
    度台上字第五五八九號判決參照)。本件被告係「故意犯」
    ，無論依修正前刑法第四十七條，或修正後刑法第四十七條
    第一項規定，所犯詐欺罪部分均成立累犯，並無所謂有利或
    不利之情形，無適用修正後刑法第二條第一項規定比較新舊
    法適用之問題。
  (二)核被告甲○○所為，係犯毒品危害防制條例第十條第一項之
    施用第一級毒品罪及同條例第十條第二項施用第二級毒品罪
    。被告施用海洛因、安非他命前後持有海洛因、安非他命之
    行為各為其施用海洛因、安非他命之高度行為所吸收，不另
    論以持海洛因罪及持有安非他命罪。被告先後多次施用海洛
    因及安非他命之犯行，時間緊接、方法相同，所犯構成要件
    相同之罪，顯係基於概括犯意反覆為之，為連續犯，應依修
    正前刑法第五十六條之規定以一罪論，並依法加重其刑。被
    告所犯上開二罪間，犯意各別，構成要件互異，應予分論併
    罰。
  (三)查被告有如犯罪事實欄一之部分所載之犯罪科刑執行情形，
    有臺灣高等法院被告全國前案紀錄表一份在卷可稽，前受有
    期徒刑執行完畢，於五年以內再犯本件有期徒刑以上之罪，
    為累犯，應依刑法第四十七條之規定遞加重其刑。
  (四)爰審酌被告前已因施用毒品，受有觀察勒戒保安處分及有期
    徒刑之執行，又再為本件犯罪，且在交保候傳期間，一再施
    用毒品，顯見其未因前所受保安處分而決心改過暨其智識程
    度、品行、犯後尚能坦承犯行等一切情狀，就被告所犯上開
    二罪，分別量處如主文所示之刑且依修正前刑法第五十一條
    第五款之規定，定其應執行之刑。
  (五)扣案如附表(一)編號8.9.附表(二)編號1.2.3.附表(三)編號1.2.附
    表(四)編號1.2.所示之物，經鑑驗結果均為海洛因及安非他命
    ，應依毒品危害防制條例第十八條第一項前段規定沒收銷燬
    之；另扣案如附表(一)編號2.3.4.附表(二)編號3.所示之殘有海
    洛因之香煙、安非他命殘渣袋及海洛因殘渣袋（毒品量微無
    法磅秤），因該毒品殘渣無法與香煙及袋身完全剝離分開，
    應認該香煙及殘渣袋本身即屬違禁物，不問屬於犯人與否，
    均應依毒品危害防制條例第十八條第一項前段之規定宣告沒
    收銷燬；另扣案如附表(一)編號1.5.6.7.附表(二)編號4.至10.附
    表(三)編號3.4.附表(四)編號3.4.所示之物，屬被告所有，且為
    供其吸食海洛因及安非他命所用之物，惟非專供施用毒品之
    用，業據被告供明在卷，爰依刑法第三十八條第一項第二款
    、第三項規定宣告沒收。
  (六)臺北縣政府警察局於被告住所內查扣之藥丸三包共三百二十
    九顆（本案部分）及併辦1.部分所查扣到三包白色粉末，經
    鑑驗結果，並無毒品反應乙節，與本件施用海洛因及安非他
    命犯行無涉，且依卷內證據亦無積極證據足資證明此部分扣
    案物品與被告上開施用毒品犯行有關，自無從併予宣告沒收
    ，應由檢察官另為適法之處理，併予說明。
三、臺北地檢署檢察官移送本院併辦之該署九十四年度毒偵字第
    二九三四號、第三一九五號、九十五年度毒偵字第五七九號
    、第一九一九號被告施用毒品案件，核與本院前述對被告論
    罪科刑部分為屬被告同一之裁判一罪之案件，本院自得就併
    辦案件併予審理、判決，應予說明。
據上論斷，應依刑事訴訟法第二百七十三條之一第一項、第二百
九十九條第一項前段，毒品危害防制條例第十條第一項、第二項
、第十八條第一項前段，刑法第二條第一項段、第十一條前段、
第四十七條、第三十八條第一項第二款，修正前刑法第五十六條
、第五十一條第五款、第九款、第十款，判決如主文。
本案經檢察官涂永欽到庭執行職務。
中　　華　　民　　國　　96　　年　　3 　　月　　30　　日
　　　　　　　　　刑事第九庭    法　官　葉珊谷
以上正本證明與原本無異。
如不服本判決，應於判決送達後10日內，向本院提出上訴狀。
　　　　　　　　　　　　　　　　書記官　顏淑華
中　　華　　民　　國　　96　　年　　3 　　月　　30　　日
附表(一)本案部分：
┌──┬──────┬───┬────────────┐
│編號│  物品名稱  │數 量 │     扣押物品清單編號   │
├──┼──────┼───┼────────────┤
│ １ │  玻璃球    │ 4個  │臺灣臺北地方法院檢察署九│
│    │            │      │十四年度綠保管字第一九三│
│    │            │      │０號編號１              │
├──┼──────┼───┼────────────┤
│ ２ │含海洛因香煙│ 2支  │      同上編號２        │
├──┼──────┼───┼────────────┤
│ ３ │安非他命殘渣│ 12個 │      同上編號３        │
│    │袋          │      │                        │
├──┼──────┼───┼────────────┤
│ ４ │海洛因殘渣袋│ 1個  │      同上編號４        │
├──┼──────┼───┼────────────┤
│ ５ │  葡萄糖粉  │ 2包  │      同上編號５        │
├──┼──────┼───┼────────────┤
│ ６ │安非他命吸食│ 1組  │      同上編號６        │
│    │器          │      │                        │
├──┼──────┼───┼────────────┤
│ ７ │ 空分裝袋   │ 5包  │      同上編號７        │
├──┼──────┼───┼────────────┤
│ ８ │ 海洛因     │淨重5.│臺灣臺北地方法院檢察署九│
│    │            │58公克│十四年度青保管字第六九六│
│    │            │，空包│號編號1.                │
│    │            │裝重2.│                        │
│    │            │74公克│                        │
├──┼──────┼───┼────────────┤
│ ９ │ 安非他命   │30.8公│臺灣臺北地方法院檢察署九│
│    │            │克，驗│十四年度綠保管字第二０三│
│    │            │餘30.7│四號編號2.              │
│    │            │77公克│                        │
└──┴──────┴───┴────────────┘
附表(二)併辦1.部分
┌──┬──────┬───┬────────────┐
│編號│ 物品名稱   │ 數量 │ 扣押物品清單編號       │
├──┼──────┼───┼────────────┤
│ 1. │ 海洛因     │淨重16│臺北地檢署九十四年度青保│
│    │            │.4 公 │管字第七七七號編號1.    │
│    │            │克，空│                        │
│    │            │包裝重│                        │
│    │            │4.12公│                        │
│    │            │克    │                        │
├──┼──────┼───┼────────────┤
│ 2. │ 安非他命   │淨重80│臺北地檢署九十四年度藍保│
│    │            │.35 公│管字第二一七七號編號1.  │
│    │            │克，  │                        │
├──┼──────┼───┼────────────┤
│ 3. │安非他命殘渣│ 3只  │臺北地檢署九十四年度綠保│
│    │袋          │      │管字第二０七一號編號5.  │
├──┼──────┼───┼────────────┤
│ 4. │玻璃球吸食器│ 2個  │同上編號6.              │
├──┼──────┼───┼────────────┤
│ 5. │ 分裝袋     │ 9只  │同上編號7.              │
├──┼──────┼───┼────────────┤
│ 6. │ 研磨器     │ 1組  │同上編號9.              │
├──┼──────┼───┼────────────┤
│ 7. │ 分裝勺管   │ 3支  │同上編號10.              │
├──┼──────┼───┼────────────┤
│ 8. │  吸食器    │ 1個  │同上編號              │
├──┼──────┼───┼────────────┤
│ 9. │  分裝袋    │ 25只 │同上編號              │
├──┼──────┼───┼────────────┤
│ 10. │  電子磅秤  │  1臺 │同上編號              │
└──┴──────┴───┴────────────┘
附表(三)併辦2.部分：
┌──┬──────┬────┬───────────┐
│編號│ 物品名稱   │  數量  │ 扣押物品清單編號     │
├──┼──────┼────┼───────────┤
│ 1. │  海洛因    │淨重3.06│ 臺北地檢署九十四年度 │
│    │            │公克，空│ 青保管字第一０二一號 │
│    │            │包裝重1.│ 編號1.               │
│    │            │86公克  │                      │
├──┼──────┼────┼───────────┤
│ 2. │  安非他命  │淨重1.23│臺北地檢署九十四年度藍│
│    │            │43公克，│保管字第二八八０號編號│
│    │            │驗餘1.18│2.                    │
│    │            │92公克  │                      │
├──┼──────┼────┼───────────┤
│ 3. │  吸食器    │  1組   │ 同上編號3.           │
├──┼──────┼────┼───────────┤
│ 4. │  分裝勺管  │  1支   │ 同上編號4.           │
└──┴──────┴────┴───────────┘
附表(四)併辦3.部分：
┌──┬──────┬────┬───────────┐
│編號│ 物品名稱   │  數量  │  扣押物品清單編號    │
├──┼──────┼────┼───────────┤
│ 1. │ 安非他命   │淨重0.28│臺北地檢署九十五年度紅│
│    │            │公克，驗│保管字第一九八號編號1.│
│    │            │餘0.27公│                      │
│    │            │克      │                      │
├──┼──────┼────┼───────────┤
│ 2. │  海洛因    │淨重1.03│臺北地檢署九十五年度青│
│    │            │公克，空│保管字第七十一號編號3.│
│    │            │包裝重1.│                      │
│    │            │82公克  │                      │
├──┼──────┼────┼───────────┤
│ 3. │ 吸食器     │  1個   │臺北地檢署九十五年度藍│
│    │            │        │保管字第一九三號編號1.│
│    │            │        │                      │
├──┼──────┼────┼───────────┤
│ 4. │ 分裝勺     │  1支   │同上編號2.            │
└──┴──────┴────┴───────────┘
